【裁判字號】    99,撤緩,95
【裁判日期】    990730
【裁判案由】    聲請撤銷緩刑
【裁判全文】
臺灣新竹地方法院刑事裁定              99年度撤緩字第95號
聲   請   人  臺灣新竹地方法院檢察署檢察官
受保護管束人  甲○○
上列聲請人因受保護管束人犯詐欺案件（本院98年度審竹簡字第
75號），聲請撤銷緩刑之宣告（99年執聲字第610號），本院裁
定如下：
    主  文
聲請駁回。
    理  由
一、聲請意旨略以：上開受保護管束人甲○○因犯詐欺案件，經
    本院以98年度審竹簡字第75號判決判處有期徒刑3 月，如易
    科罰金，以新臺幣（下同）1,000 元折算1 日，緩刑2 年，
    緩刑期間內付保護管束，並應向指定之公益團體、地方自治
    團體或社區提供40小時之義務勞務，於民國98年5 月8 日確
    定。嗣由臺灣新竹地方法院檢察署以98年度執緩字第33號命
    於98年6 月5 日至99年6 月5 日止應履行40小時義務勞務，
    但受保護管束人僅完成16小時義務勞務。該員已符合刑法第
    75 條 之1 第1 項第4 款得撤銷緩刑之宣告，顯然認為該緩
    刑之宣告已難收預期之效果，爰依刑事訴訟法第476 條規定
    聲請撤銷緩刑之宣告等語。
二、按緩刑制度設計之本旨，除可避免執行短期自由刑之流弊外
    ，主要目的係在獎勵惡性較輕者使其遷善，而經宣告緩刑後
    ，若有具體事證足認受宣告者並不因此有改過遷善之意，即
    不宜給予緩刑之寬典，乃另有撤銷緩刑宣告制度。又受緩刑
    之宣告而違反刑法第74條第2 項第1 款至第8 款所定負擔情
    節重大者，足認原宣告之緩刑難收其預期效果，而有執行刑
    罰之必要者，得撤銷其宣告，刑法第75條之1第1項第4 款固
    有明文規定。惟考其立法意旨略以：修正條文第74條第2 項
    增列法院於緩刑期間內，得命犯罪行為人於緩刑期內應遵守
    之事項（例如向被害人支付相當數額、向公庫支付一定之金
    額、接受精神、心理輔導、提供義務勞務或其他為預防再犯
    之事項），明定違反該條所定事項情節重大者，得撤銷其緩
    刑宣告，以期週延，且本條採用裁量撤銷主義，賦與法院撤
    銷與否之權限，實質要件即以「足認原宣告之緩刑難收其預
    期效果，而有執行刑罰之必要」，供作審認之標準。至於所
    謂「情節重大」，係指：受判決人顯有履行負擔之可能，而
    隱匿或處分其財產、故意不履行、無正當事由拒絕履行或顯
    有逃匿之虞等情事而言。準此，上揭「得」撤銷緩刑之情形
    ，法官應依職權本於合目的性之裁量，妥適審酌被告於緩刑
    期間內違反應遵守事項之情節是否重大，是否已難收其預期
    之效果，而確有執行刑罰之必要，此與刑法第75條第1 項所
    定2 款要件，有一具備，即毋庸再行審酌其他情狀，應逕予
    撤銷緩刑之情形不同，先予敘明。
三、經查：
（一）本件受保護管束人甲○○因犯詐欺案件，經本院於98年4
      月17日以98年度審竹簡字第75號判決判處有期徒刑3 月，
      如易科罰金，以1,000 元折算1 日，緩刑2 年，緩刑期間
      付保護管束，並向公益團體、地方自治團體或社區提供40
      小時之義務勞務確定，緩刑期間自98年5 月8 日起自100
      年5 月7 日止等情，有上開本院刑事簡易判決書及臺灣高
      等法院被告前案紀錄表各1 份在卷可稽。又臺灣新竹地方
      法院檢察署檢察官依前開判決內容，以執行社區處遇命令
      通知受保護管束人履行義務勞務期間自98年6 月5 日起至
      99年6 月5 日止，受保護管束人於接獲前開處遇命令後，
      於98年7 月22日報到並切結將遵期依檢察官所定之義務勞
      務履行期限，至指定之義務勞務執行機構即新竹市建華國
      中履行完成勞務義務履行時數，並告知如未履行將聲請撤
      銷緩刑之不利結果之情，有臺灣新竹地方法院檢察署執行
      社區處遇命令、送達證書、被告基本資料表、臺灣新竹地
      方法院檢察署（附條件）緩刑付保護管束人應行注意事項
      具結書等資料附於該署98年度執護勞字第14號觀護卷宗可
      按。惟受保護管束人僅於98年8 月13日、99年3 月26日、
      同年6 月3 日、同年6 月4 日，分別履行4 小時，合計16
      小時之義務勞務等情，此有臺灣新竹地方法院檢察署檢察
      官98年度執護勞字第14號緩起訴處分被告基本資料表、切
      結書、臺灣新竹地方法院檢察署附條件緩刑付保護管束人
      應行注意事項具結書、臺灣新竹地方法院檢察署緩護勞（
      助）案件報到通知單、義務勞務個案報到單、臺灣新竹地
      方法院檢察署義務勞務工作日誌等在卷可憑，堪信屬實。
（二）受保護管束人雖於臺灣新竹地方法院檢察署檢察官所定履
      行義務勞務期間僅提供16小時之義務勞務，然受保護管束
      人於98年8 月13日提供4 小時之義務勞務後，至99年3 月
      16日止，雖未至上開指定機構提供勞務，然經觀護人於98
      年10月13日以電話聯絡後，受保護管束人則告以其因身體
      不適，已住院一段時日，最近剛出院，待靜養後會再前往
      執行等語，觀護人則囑其好好休養後，待身體復原後再前
      往執行；復經臺灣新竹地方法院檢察署以98年12月18 日
      竹檢國護癸98執護勞14字第34231 號告誡函通知其前往執
      行，並予以告誡，再於99年3 月8 日以電話詢問後，受保
      護管束人則告以：已與執行機構聯絡，會努力在3 月前將
      義務勞務結束等語，嗣後並於99年3 月26日、同年6 月3
      日、同年6 月4 日分別履行4 小時之義務勞務，有臺灣新
      竹地方法院檢察署98年10月13日、99年3 月8 日觀護輔導
      紀要2 份、98年12月18日竹檢國護癸98執護勞14字第34
      231 號告誡函在卷可參，可見受保護管束人於接獲告誡後
      ，確實仍陸續提供義務勞務，並無置之不理之情，顯非無
      履行之意願，而受保護管束人既無逃匿，亦非故意不履行
      或無正當理由拒絕履行義務勞務，實難僅因其未於檢察官
      所定履行期間內完成，逕認符合「情節重大」之要件，亦
      不足認其前案緩刑之宣告難收預期效果而有執行刑罰之必
      要，此外，卷內並無受保護管束人於99年6 月5 日後，經
      通知仍未前往提供義務勞務或聯絡不到之相關證據，復查
      無證據足認其原緩刑之宣告，有難收其預期效果而有執行
      刑罰之必要，從而，本院認聲請人聲請撤銷緩刑為無理由
      ，應予駁回。
四、依刑事訴訟法第220 條，裁定如主文。
中    華    民    國    99    年    7     月    30    日
                  刑事第五庭  法  官  林佑珊
以上正本證明與原本無異。
如不服本裁定，應於送達後5日內向本院提出抗告狀。
中    華    民    國    99    年    7     月    30    日
                              書記官  蕭惠婷

司法院資訊處製作；財團法人民間司法改革基金會備份。
